【裁判字號】    97,裁,3039
【裁判日期】    970605
【裁判案由】    公地放領
【裁判全文】
最  高  行  政  法  院  裁  定
                                      97年度裁字第3039號
上  訴  人  甲○○
            乙○○
            丙○○
            丁○○
被 上訴 人  財政部國有財產局臺灣南區辦事處
代  表  人  林懋傑
上列當事人間公地放領事件，上訴人對於中華民國95年8月17日
高雄高等行政法院95年度訴字第288號判決，提起上訴，本院裁
定如下：
    主  文
上訴駁回。
上訴審訴訟費用由上訴人負擔。
    理  由
一、按對於高等行政法院判決之上訴，非以其違背法令為理由，
    不得為之，行政訴訟法第242條定有明文。依同法第243條第
    1項規定，判決不適用法規或適用不當者，為違背法令；而
    判決有同條第2項所列各款情形之一者，為當然違背法令。
    是當事人對於高等行政法院判決上訴，如依行政訴訟法第24
    3條第1項規定，以高等行政法院判決有不適用法規或適用不
    當為理由時，其上訴狀或理由書應有具體之指摘，並揭示該
    法規之條項或其內容。如以行政訴訟法第243條第2項所列各
    款情形為理由時，其上訴狀或理由書，應揭示合於該條項各
    款之事實。上訴狀或理由書如未依此項方法表明，或其所表
    明者與上開法條規定不合時，即難認為已對高等行政法院判
    決之違背法令有具體之指摘，其上訴自難認為合法。
二、本件上訴人對於高等行政法院判決上訴，主張：本件公地放
    領之原管轄權機關高雄縣政府，因內政部91年7月26日台內
    中地字第0910011217號函指示停止林地放領工作，且據此將
    原有林地放領名冊及資料移還被上訴人管理，足見高雄縣政
    府就公地放領（林地部分）之管轄權已因法規或事實之變更
    而喪失，其已依行政程序法第18條規定，將案件移送有管轄
    權之機關即被上訴人，並通知當事人即上訴人甲○○，是以
    依行政程序法第18條規定，本件公地放領之管轄權業已變更
    ，由被上訴人取得管轄權，故本件以財政部國有財產局台灣
    南區辦事處為被告，並非當事人不適格。原判決認定被上訴
    人無決定及核准放領公有山坡地權限，本件訴訟顯屬當事人
    不適格而駁回上訴人之訴，顯有判決不適用行政程序法第18
    條之違法。又原判決逕自認定高雄縣政府92年6月19日府農
    字第0920109043號函僅係變更該土地之管理機關，至於決定
    及核准該土地放領之機關依法仍為高雄縣政府而非被上訴人
    ，惟就該函文中所稱「後續辦理承租及放領等事項，請逕洽
    國有財產局南區辦事處辦理」，卻未說明何以不足認定系爭
    公地放領之管轄權有依法變更之情事，有判決不備理由之違
    法等語，雖係以該判決違背法令為由，惟查，原判決就系爭
    土地原代管機關為高雄縣政府，嗣於92年6月19日高雄縣政
    府奉內政部91年7月26日台內中地字第0910011217號函指示
    停止林地放領工作，並將系爭土地移交被上訴人管理，被上
    訴人僅為系爭土地之管理機關，並無決定及核准放領公有山
    坡地之權限，依公有山坡地放領辦法第9條第1項規定，應由
    直轄市或縣（市）政府核准等情，業於判決理由內詳為論述
    。核其上訴理由，係就原審取捨證據、認定事實之職權行使
    ，指摘其為不當，並就原審已論斷者，泛言未論斷，而非具
    體表明合於不適用法規、適用法規不當、或行政訴訟法第
    243條第2項所列各款之情形，難認對該判決之如何違背法令
    已有具體之指摘。依首開規定及說明，應認其上訴為不合法
    。
三、據上論結，本件上訴為不合法。依行政訴訟法第249條第1項
    前段、第104條、民事訴訟法第95條、第78條、第85條第1項
    前段，裁定如主文。
中    華    民    國    97    年    6     月    5     日
                    最高行政法院第六庭
                        審判長法官  吳  明  鴻
                              法官  楊  惠  欽
                              法官  林  茂  權
                              法官  侯  東  昇
                              法官  林  樹  埔
以  上  正  本  證  明  與  原  本  無  異
中    華    民    國    97    年    6     月    6     日
                              書記官  郭  育  玎


司法院資訊處製作；財團法人民間司法改革基金會備份。
